臺灣臺北地方法院刑事判決
110年度審易字第1763號
公  訴  人  臺灣臺北地方檢察署檢察官
被      告  楊正雄



上列被告因竊盜等案件，經檢察官提起公訴（109年度偵字第316
34號、110年度偵字第11858號），本院判決如下：
    主  文
楊正雄犯攜帶兇器竊盜罪，累犯，處有期徒刑捌月。又犯竊盜罪
，累犯，處有期徒刑參月，如易科罰金，以新臺幣壹仟元折算壹
日。
未扣案之犯罪所得新臺幣肆萬伍仟元沒收之，於全部或一部不能
沒收或不宜執行沒收時，追徵其價額。
    事  實
一、楊正雄意圖為自己不法之所有，分別為下列行為：
(一)基於毀損、加重竊盜之犯意，於109年8月4日19時許，在臺
    北市○○區○○○路0段00號1樓，趁無人看管之際，以客觀上足
    供作兇器使用之剪刀，破壞扭蛋機機臺鎖頭之方式，竊取傅
    宏仁放置在8臺扭蛋機內共計新臺幣(下同)4萬元之現金
　　，得手後即離開現場。
(二)基於竊盜之犯意，於109年11月14日19時40分許，在臺北市○
    ○區○○○路0段00號B3之大亞百貨內，趁無人看管之際
　　，以不詳方式破壞扭蛋機機臺投幣錢盒(毀損部分，未據告
    訴)，竊取由陳峰銘所管領放置在扭蛋機內共計5,000元之現
    金，得手後即離開現場。
二、案經傅宏仁、陳峰銘訴由臺北市政府警察局中正第一分局報
    請臺灣臺北地方檢察署（下稱臺北地檢署）檢察官偵查後起
    起公訴。
    理  由
一、證據能力
(一)按被告以外之人於審判外之陳述，雖不符刑事訴訟法第159
    條之1至159條之4之規定，而經當事人於審判程序同意作為
    證據，法院審酌該言詞陳述或書面陳述作成時之情況，認為
    適當者，亦得為證據。又當事人、代理人或辯護人於法院調
    查證據時，知有第159條第1項不得為證據之情形，而未於言
    詞辯論終結前聲明異議者，視為有前項之同意，刑事訴訟法
    第159條之5定有明文。本案當事人就下述本院援引之審判外
    供述證據，於言詞辯論終結前均未異議，而經本院審酌各該
    證據方法作成時，並無不法取供之情狀，均適宜為本案之證
    據，而有證據能力。
(二)本案所引非供述證據部分，並無證據證明係公務員違背法定
    程序所取得，且與本件待證事實具有自然之關聯性，依刑事
    訴訟法第158條之4反面解釋，亦具證據能力。
二、認定事實所憑之證據及理由　　　
　　上揭事實，業據被告楊正雄於準備程序及本院審理時均坦承
    不諱（見本院審易卷第64頁、第70頁），核與證人即告訴人
    傅宏仁、陳峰銘警詢時證述之情節大致相符（見臺北地檢署
    109年度偵字第31634卷【下稱偵31634卷】第11-13頁，臺北
    地檢署110年度偵字第11858卷【下稱偵11858卷】第15-18頁
　　)，且有監視錄影光碟暨擷圖16張(見偵31634卷第37-44頁)
　　、警員於109年10月5日製作之偵查報告(見偵31634卷第7頁)
　　、臺北地檢署110年5月4日勘驗報告(見偵31634卷第161-165
    頁)、GOOGLE地圖列印資料(見偵31634卷第201頁)、臺北市政
    府警察局中正第一分局刑案現場勘察報告(見偵11858卷第41
    -71頁)、內政部警政署刑事警察局109年12月30日刑紋字第1
    098030006號鑑定書(見偵11858卷第55-60頁)、現場及指紋
    、掌紋照片共21張(見偵11858卷第61-71頁)等件在卷可佐
　　，足認被告上開任意性之自白，核與事實相符，堪予採憑，
    應依法論科。
三、論罪科刑
(一)按刑法第321條第1項第3款之攜帶兇器竊盜罪，係以行為人
    攜帶兇器竊盜為其加重條件，此所謂兇器，其種類並無限制
　　，凡客觀上足對人之生命、身體、安全構成威脅，具有危險
    性之兇器均屬之，且祇須行竊時攜帶此種具有危險性之兇器
    為已足，並不以攜帶之初有行兇之意圖為必要（最高法院79
    年台上字第5253號判例要旨參照）。被告於事實欄一(一)行
    竊時持用之剪刀，雖未扣案，但係金屬製品，足以破壞扭蛋
    機鎖頭，顯係質地堅硬，以此擊打人體顯有造成人之生命、
    身體重大傷害之可能，客觀上即具危險性，自屬兇器無疑。
(二)是核被告就事實欄一(一)所為，係犯刑法第321條第1項第3
    款之攜帶兇器竊盜罪及同法第354條毀損他人物品罪。被告
    以一行為而同時犯攜帶兇器竊盜罪及毀損他人物品罪，為想
    像競合犯，依刑法第55條規定，應從較重之攜帶兇器竊盜罪
    處斷；就事實欄一(二)所為，係犯刑法第320條第1項之竊盜
    罪。　　
(三)被告上開犯行，犯意各別，行為互殊，並均侵害不同人之財
    產法益，應予分論併罰。
(四)被告前因⑴施用毒品案件，經臺灣板橋地方法院(後更名臺灣
    新北地方法院，下稱新北地院）以101年度簡字第5549號判
    決分別判處有期徒刑3月、4月，應執行有期徒刑6月確定
　　。⑵復因竊盜及施用毒品案件，經新北地院以101年度簡字第
    6445號判決分別判處有期徒刑4月、4月、4月，應執行有期
    徒刑10月確定。上開⑴、⑵案件經新北地院以102年度聲字第3
    664號裁定應執行有期徒刑1年3月確定（下稱應執行刑甲）
    。⑶再因施用毒品案件，經新北地院以101年度簡字第8213號
    判決判處有期徒刑5月確定。⑷又因施用毒品案件，經新北地
    院以102年度簡字第4387號判決判處有期徒刑6月確定。⑸再
    因竊盜案件，經臺灣士林地方法院（下稱士林地院）以103
    年度審簡字第191號判決判處有期徒刑4月確定。上開⑶、⑷、
    ⑸案經士林地院以103年度聲字第872號裁定應執行有期徒刑1年1
    月確定（下稱應執行刑乙）。前開應執行刑甲、乙刑接續執
    行，於103年10月23日假釋出監，嗣撤銷假釋，殘餘刑期5月
    8日（下稱應執行刑丙）。⑹又因施用毒品案件，經士林地院
    以104年度審易字第805號判決判處有期徒刑8月確定。⑺再因
    施用毒品案件，經士林地院以104年度審易字第1150號判決判
    處有期徒刑7月確定。⑻又因施用毒品案件，經新北地院以10
    4年度審易字第2544號判決判處有期徒刑6月確定。前開⑹、⑺、
    ⑻案經新北地院以105年度聲字第1239號裁定應執行有期徒刑1年7
    月確定（下稱應執行刑丁）。⑼再因施用毒品案件，經本院
    以105年度審易字第941號判決判處有期徒刑8月，嗣經臺灣高
    等法院以105年度上易字第1264號判決駁回上訴確定。前開
    應執行刑丙、丁、⑼案
　　接續執行。嗣於107年6月11日假釋出監付保護管束，於107年8
    月20日保護管束期滿未經撤銷，以已執行完畢論，此有臺灣
    高等法院被告等前案紀錄表在卷可查，是被告受有期徒刑之
    執行完畢後，5年內故意再犯本件有期徒刑以上之2罪，均為
    累犯，本院依司法院釋字第775號解釋意旨，審酌被告構成
    累犯之前案中有竊盜案件，與本案犯罪類型、侵害法益相同
    ，顯有立法意旨所指特別惡性及刑罰反應力薄弱之情，故依
    上開解釋意旨，就其所犯之2罪均依刑法第47條第1項規定裁
    量加重其本刑。
(五)爰審酌被告正值壯年，不思循合法途徑賺取所得，任意竊取
    他人財物，所為非是，另考量其犯後坦承之態度、犯罪動機
　　、目的、手段、本案遭竊財物數量及價值、迄未賠償告訴人
    傅宏仁、陳峰銘損失之情，暨斟酌被告自述高職畢業之智識
    程度、入監前做水電、日薪約1,500元、有做有錢、月收入
    約2萬5千、需扶養母親之家庭經濟生活狀況(見本院審易卷
    第70頁)等一切情狀，分別量處如主文所示之刑，並就得易
    科罰金部分諭知易科罰金之折算標準。
四、沒收　
(一)按犯罪所得，屬於犯罪行為人者，沒收之。但有特別規定者
    ，依其規定；前二項之沒收，於全部或一部不能沒收或不宜
    執行沒收時，追徵其價額，刑法第38條之1第1項、第3項定
    有明文。查被告本案共盜得新臺幣（下同）4萬5千元（計算
    式：4萬元＋5千元＝4萬5千元），均屬被告犯罪所得，既未扣
    案或實際發還告訴人，自應依刑法第38條之1第1項前段之規
    定，均宣告沒收之，並於全部或一部不能沒收或不宜執行沒
    收時，依同條第3項之規定，應追徵其價額。　　
(二)至未扣案剪刀1把，為被告犯本案事實欄一(一)犯行所用之
    物，然無法證明係被告所有，復無證據證明現仍存在，且衡
    量該犯罪工具甚易取得，價值不高，亦非違禁物，顯欠缺刑
    法上重要性，為免將來執行困難，爰不予宣告沒收。
五、據上論斷，依刑事訴訟法第299條第1項前段，刑法第320條
    第1項、第321條第1項第3款、第354條、第47條第1項、第41
    條第1項前段、第38條之1第1項前段、第3項，刑法施行法第
    1條之1第1項，判決如主文。 　　
本案經檢察官許佩霖提起公訴，檢察官吳春麗到庭執行職務。
中　　華　　民　　國　　110 　年　　11　　月　　18　　日
　　　　　　　　　刑事第二十二庭法　官  廖棣儀　
上正本證明與原本無異。 
如不服本判決應於收受送達後20日內向本院提出上訴書狀，並應
敘述具體理由；其未敘述上訴理由者，應於上訴期間屆滿後20日
內向本院補提理由書（均須按他造當事人之人數附繕本）「切勿
逕送上級法院」。告訴人或被害人如對於本判決不服者，應具備
理由請求檢察官上訴，其上訴期間之計算係以檢察官收受判決正
本之日期為準。 因疫情而遲誤不變期間，得向法院聲請回復原
狀。
                                書記官  林志忠 
中　　華　　民　　國　　110 　年　　11　　月　　18　　日
附錄本案論罪科刑法條全文：
中華民國刑法第320條
意圖為自己或第三人不法之所有，而竊取他人之動產者，為竊盜
罪，處 5 年以下有期徒刑、拘役或 50 萬元以下罰金。
意圖為自己或第三人不法之利益，而竊佔他人之不動產者，依前
項之規定處斷。
前二項之未遂犯罰之。　
中國民國刑法第321條
犯前條第 1 項、第 2 項之罪而有下列情形之一者，處 6 月以
上 5 年以下有期徒刑，得併科 50 萬元以下罰金：
一、侵入住宅或有人居住之建築物、船艦或隱匿其內而犯之。
二、毀越門窗、牆垣或其他安全設備而犯之。
三、攜帶兇器而犯之。
四、結夥三人以上而犯之。
五、乘火災、水災或其他災害之際而犯之。
六、在車站、港埠、航空站或其他供水、陸、空公眾運輸之舟、
    車、航空機內而犯之。
前項之未遂犯罰之。
中華民國刑法第354條
毀棄、損壞前二條以外之他人之物或致令不堪用，足以生損害於
公眾或他人者，處 2 年以下有期徒刑、拘役或 1 萬 5 千元以
下罰金。